臺灣屏東地方法院刑事判決
111年度交易字第114號
公  訴  人  臺灣屏東地方檢察署檢察官
被      告  李坤元


上列被告因公共危險案件，經檢察官提起公訴（111年度偵字第1
666號），因被告於準備程序就被訴事實為有罪之陳述，經本院
告知簡式審判程序意旨，並聽取當事人之意見後，本院裁定進行
簡式審判程序，判決如下：
    主      文
李坤元犯不能安全駕駛動力交通工具罪，累犯，處有期徒刑柒月
。
    事實及理由
一、本件被告李坤元所犯係死刑、無期徒刑、最輕本刑為3年以
    上有期徒刑以外之罪，其於準備程序中就前揭被訴事實為有
    罪之陳述，經法官告知簡式審判程序之旨，並聽取其與公訴
    人之意見後，由本院裁定進行簡式審判程序，合先敘明。
二、本院認定被告之犯罪事實及證據，除附件起訴書證據欄部分
    應補充「被告於本院準備及審理程序中之自白」為證據外，
    餘均與檢察官起訴書之記載相符，茲引用之（如附件）。
三、論罪科刑
  ㈠按行為後法律有變更者，適用行為時之法律，但行為後之法
    律有利於行為人者，適用最有利於行為人之法律，刑法第2
    條第1項定有明文。查被告行為後，刑法第185條之3第1項於
    111年1月28日修正公布，且於同年1月30日施行，修正前之
    法定刑為「處2年以下有期徒刑，得併科20萬元以下罰金」
    ，修正後則規定「處3年以下有期徒刑，得併科30萬元以下
    罰金」，經比較新舊法之結果，修正後刑法之規定顯然並未
    較有利於被告，是依刑法第2條第1項前段之規定，自應適用
    被告行為時即修正前刑法第185條之3第1項之規定處斷。是
    核被告所為，係犯修正前刑法第185條之3第1項第1款之不能
    安全駕駛動力交通工具罪。
　㈡又被告前有如附件起訴書犯罪事實欄所載之前案執行紀錄，
    有其臺灣高等法院被告前案紀錄表在卷可參，其於受有期徒
    刑執行完畢後，5年內故意再犯本件有期徒刑以上之罪，為
    累犯，且前案同為酒後駕車之公共危險案件，足見被告對於
    刑罰之反應力顯然薄弱，是參酌大法官釋字第775號解釋意
    旨，依刑法第47條第1項規定加重其刑。
　㈢爰審酌被告明知酒後駕車對其他用路人之生命、身體安全及
    財產具有高度之危險性，竟仍置大眾行車之公共安全於不顧
    ，在飲用酒類後吐氣中所含酒精濃度高達每公升0.75毫克之
    情形下，仍貿然騎乘輕型機車在道路上行駛，對於道路交通
    安全所生危害非微，殊值非難；暨參酌其犯後坦承之態度、
    有多次酒駕前科之素行（除前開本院認定累犯之部分不予重
    複評價），並兼衡其自陳為國小肄業之智識程度、現無業，
    無收入、已婚，育有6名已成年子女之生活經濟狀況等一切
    情狀（參本院卷第49頁），量處如主文所示之刑，以資懲儆
    。
四、依刑事訴訟法第273條之1第1項、第299條第1項前段、第310
     條之2、第454條第2項，判決如主文。
五、如不服本判決應於收受判決後20日內向本院提出上訴書狀，
    並應敘述具體理由；其未敘述上訴理由者，應於上訴期間屆
    滿後20日內向本院補提理由書（均須按他造當事人之人數附
    繕本）「切勿逕送上級法院」。
本案經檢察官盧惠珍提起公訴，檢察官曾馨儀到庭執行職務。
中　　華　　民　　國　　111 　年　　5 　　月　　17　　日
                  刑事第六庭    法  官  蕭筠蓉
以上正本證明與原本無異。
如不服本判決應於收受判決後20日內向本院提出上訴書狀，並應
敘述具體理由；其未敘述上訴理由者，應於上訴期間屆滿後20日
內向本院補提理由書（均須按他造當事人之人數附繕本）「切勿
逕送上級法院」。
中　　華　　民　　國　　111 　年　　5 　　月　　17　　日
                                書記官  林依靜
附錄論罪科刑法條
修正前刑法第185條之3第1項第1款：
駕駛動力交通工具而有下列情形之一者，處2年以下有期徒刑，
得併科20萬元以下罰金：
一、吐氣所含酒精濃度達每公升零點二五毫克或血液中酒精濃度
    達百分之零點零五以上。

【附件】
臺灣屏東地方檢察署檢察官起訴書
                                     111年度偵字第1666號
　　被　　　告　李坤元　

上列被告因公共危險案件，業經偵查終結，認應該提起公訴，茲
將犯罪事實及證據並所犯法條分敘如下：
　　　　　　犯罪事實
一、李坤元前曾因不能安全駕駛案件，經臺灣屏東地方法院以11
    0年度交簡字第15號判決判處有期徒刑5月，上訴後再經同法
    院以110年度交簡上字第42號裁判駁回上訴確定，於民國110
    年9月17日易科罰金執行完畢。詎猶不知悔改，復於111年1
    月24日9時30分許，在其屏東縣○○鄉○○路00號住處內飲用啤
    酒後，吐氣所含酒精濃度已達每公升0.25毫克以上，竟仍基
    於不能安全駕駛動力交通工具之犯意，於同日12時許，騎乘
    車牌號碼000-000號普通輕型機車上路。嗣於同日13時7分許
    ，行經屏東縣新園鄉仙吉路與店口路口時，因未戴安全帽及
    身上散發酒味而為警攔查，並於同日13時15分許，測得其吐
    氣所含酒精濃度達每公升0.75毫克，始悉上情。
二、案經屏東縣政府警察局東港分局報告偵辦。
　　　　證據並所犯法條
一、證據清單及待證事實
編號 證據名稱 待證事實 1 被告李坤元於警詢及偵訊中之自白 坦承其於上述時、地，飲酒後騎乘機車之事實。 2 屏東縣政府警察局舉發違反道路交通管理事件通知單、屏東縣政府警察局東港分局酒精測定紀錄表、車輛詳細資料報表各1份及現場照片2張。 證明被告酒後駕車肇事之事實。 3 刑案資料查註紀錄表1份 ⑴被告前因酒後駕車之公共危險案件經法院判處有期徒刑5月確定，並於110年9月17日易科罰金執行完畢，再犯本件酒駕犯行之事實。 ⑵自108年起算，被告第5次酒駕被查獲之事實。 
二、核被告李坤元所為，係犯修正前刑法第185條之3第1項第1款
    之不能安全駕駛動力交通工具罪嫌。又查被告前有如犯罪事
    實欄所載之論罪科刑及執行情形，有刑案資料查註紀錄表附
    卷可憑，其於徒刑執行完畢5年內，故意再犯本件有期徒刑
    以上之罪，為累犯，請依刑法第47條第1項之規定及司法院
    大法官會議第775號解釋意旨，裁量是否加重其刑。另被告
    多次因酒後駕車經判刑確定並執行完畢，又再犯本件犯行，
    足見其法規範意識薄弱，且因酗酒成癮而有再犯之虞，請依
    刑法第89條規定施以禁戒。
三、依刑事訴訟法第251條第1項提起公訴。
　  此  　致
臺灣屏東地方法院
中　　華　　民　　國　 111　　年　　2 　　月　　11　　日
　　　　　　　　　　　    檢　察　官    盧惠珍
本件正本證明與原本無異
中　　華　　民　　國　 111　　年　　2 　　月　　21　　日
                          書　記　官    林雅芬